【裁判字號】    88,易,700
【裁判日期】    890215
【裁判案由】    竊盜
【裁判全文】
臺灣苗栗地方法院刑事判決                          八十八年度易字第七號
    公  訴  人  臺灣苗栗地方法院檢察署檢察官
    被      告  乙○○
右列被告因竊盜案件，經檢察官提起公訴（八十八年度偵字第三二五九號），本院判
決如左：
    主  文
乙○○共同竊盜，處有期徒刑肆月。
    事  實
一、乙○○與甲○○（另行審結）共同基於意圖為自己不法所有之犯意，於民國（下
    同）八十八年六月十九日凌晨一時至二時許，由甲○○駕駛車牌號碼ＬＵ─七五
    四三號自用小貨車（為黃德剛所有，於八十八年六月十四日上午七時許，在苗栗
    縣造橋鄉大西村石灘二十八之三號前失竊），搭載不知係贓車之乙○○，至苗栗
    縣造橋鄉大西村郵局旁，由乙○○在車上把風，甲○○則下車徒手搬取鄧維恭所
    有、置於該地之白鐵門，得手後，將之置於貨車上運往他處藏匿無蹤。待同年月
    二十一日，甲○○駕駛前揭贓車搭載乙○○行經苗栗縣頭份鎮○○里○○路與和
    平路口時，為警發覺有異而查獲乙○○，並扣得上開車號ＬＵ─七五四三號自用
    小貨車，始知上情。
二、案經苗栗縣警察局頭份分局報請臺灣苗栗地方法院檢察署檢察官偵查起訴。
    理  由
一、右揭事實，業據被告乙○○於本院審理時坦承不諱，核與被害人鄧維恭指訴失竊
    情節相符。雖同案被告甲○○辯稱：伊誤認白鐵門係他人棄置之廢棄物云云，然
    查，被告乙○○與甲○○前往現場搬取鐵門之時間為凌晨一、二時許，此為被告
    乙○○於警訊中自陳，則白鐵門若係廢棄之物，被告二人實無待深夜無人之際，
    始下手之理，況衡以被告乙○○另陳明：甲○○竊得白鐵門，欲賣掉後，二人朋
    分贓款等情，足徵被告乙○○與甲○○對竊取白鐵門乙事，確有犯意聯絡及行為
    分擔，同案被告甲○○上揭所辯不外卸責之詞，不足採信，事證明確，被告犯行
    堪以認定。
二、核被告乙○○所為，係犯刑法第三百二十條第一項之竊盜罪。被告乙○○與甲○
    ○就竊盜白鐵門之犯行，有犯意聯絡及行為分擔，為共同正犯。爰審酌被告犯罪
    之動機、目的、手段，犯罪所生之危害、犯罪後到庭坦承犯行，顯知所悔悟等一
    切情狀，量處如主文所示之刑。
據上論斷，應依刑事訴訟法第二百九十九條第一項前段，刑法第二十八條、第三百二
十條第一項，罰金罰鍰提高標準條例第一條前段，判決如主文。
中      華      民      國    八十九    年      二      月     十五     日
                                        法  官  周  淡  怡
右正本證明與原本無異。
如不服本判決，應於判決送達後十日內向本院提出上訴狀( 應附繕本 )，上訴於
臺灣高等法院台中分院。
                                        書記官  陳  貴  瑋
中      華      民      國    八十九    年      二      月     十五     日
附錄論罪科刑法條
刑法第三百二十條
意圖為自己或第三人不法之所有，而竊取他人之動產者，為竊盜罪，處五年以下有期
徒刑、拘役或五百元以下罰金。
意圖為自己或第三人不法之利益，而竊佔他人之不動產者，依前項之規定處斷。
前二項之未遂犯罰之。


司法院資訊處製作；財團法人民間司法改革基金會備份。
